{"present": {"1 Singular": {"Affirmative": "coigl\u00edm", "Question": "an gcoigl\u00edm?", "Negative": "n\u00ed choigl\u00edm"}, "2 Singular": {"Affirmative": "coigl\u00edonn t\u00fa", "Question": "an gcoigl\u00edonn t\u00fa?", "Negative": "n\u00ed choigl\u00edonn t\u00fa"}, "3 Singular": {"Male": {"Affirmative": "coigl\u00edonn s\u00e9", "Question": "an gcoigl\u00edonn s\u00e9?", "Negative": "n\u00ed choigl\u00edonn s\u00e9"}, "Female": {"Affirmative": "coigl\u00edonn s\u00ed", "Question": "an gcoigl\u00edonn s\u00ed?", "Negative": "n\u00ed choigl\u00edonn s\u00ed"}}, "1 Plural": {"Compressed": {"Affirmative": "coigl\u00edmid", "Question": "an gcoigl\u00edmid?", "Negative": "n\u00ed choigl\u00edmid"}, "Extended": {"Affirmative": "coigl\u00edonn muid", "Question": "an gcoigl\u00edonn muid?", "Negative": "n\u00ed choigl\u00edonn muid"}}, "2 Plural": {"Affirmative": "coigl\u00edonn sibh", "Question": "an gcoigl\u00edonn sibh?", "Negative": "n\u00ed choigl\u00edonn sibh"}, "3 Plural": {"Affirmative": "coigl\u00edonn siad", "Question": "an gcoigl\u00edonn siad?", "Negative": "n\u00ed choigl\u00edonn siad"}, "Passive": {"Affirmative": "coigl\u00edtear", "Question": "an gcoigl\u00edtear?", "Negative": "n\u00ed choigl\u00edtear"}}, "future": {"1 Singular": {"Affirmative": "coigleoidh m\u00e9", "Question": "an gcoigleoidh m\u00e9?", "Negative": "n\u00ed choigleoidh m\u00e9"}, "2 Singular": {"Affirmative": "coigleoidh t\u00fa", "Question": "an gcoigleoidh t\u00fa?", "Negative": "n\u00ed choigleoidh t\u00fa"}, "3 Singular": {"Male": {"Affirmative": "coigleoidh s\u00e9", "Question": "an gcoigleoidh s\u00e9?", "Negative": "n\u00ed choigleoidh s\u00e9"}, "Female": {"Affirmative": "coigleoidh s\u00ed", "Question": "an gcoigleoidh s\u00ed?", "Negative": "n\u00ed choigleoidh s\u00ed"}}, "1 Plural": {"Compressed": {"Affirmative": "coigleoimid", "Question": "an gcoigleoimid?", "Negative": "n\u00ed choigleoimid"}, "Extended": {"Affirmative": "coigleoidh muid", "Question": "an gcoigleoidh muid?", "Negative": "n\u00ed choigleoidh muid"}}, "2 Plural": {"Affirmative": "coigleoidh sibh", "Question": "an gcoigleoidh sibh?", "Negative": "n\u00ed choigleoidh sibh"}, "3 Plural": {"Affirmative": "coigleoidh siad", "Question": "an gcoigleoidh siad?", "Negative": "n\u00ed choigleoidh siad"}, "Passive": {"Affirmative": "coigleofar", "Question": "an gcoigleofar?", "Negative": "n\u00ed choigleofar"}}, "past": {"1 Singular": {"Affirmative": "choigil m\u00e9", "Question": "ar choigil m\u00e9?", "Negative": "n\u00edor choigil m\u00e9"}, "2 Singular": {"Affirmative": "choigil t\u00fa", "Question": "ar choigil t\u00fa?", "Negative": "n\u00edor choigil t\u00fa"}, "3 Singular": {"Male": {"Affirmative": "choigil s\u00e9", "Question": "ar choigil s\u00e9?", "Negative": "n\u00edor choigil s\u00e9"}, "Female": {"Affirmative": "choigil s\u00ed", "Question": "ar choigil s\u00ed?", "Negative": "n\u00edor choigil s\u00ed"}}, "1 Plural": {"Compressed": {"Affirmative": "choigl\u00edomar", "Question": "ar choigl\u00edomar?", "Negative": "n\u00edor choigl\u00edomar"}, "Extended": {"Affirmative": "choigil muid", "Question": "ar choigil muid?", "Negative": "n\u00edor choigil muid"}}, "2 Plural": {"Affirmative": "choigil sibh", "Question": "ar choigil sibh?", "Negative": "n\u00edor choigil sibh"}, "3 Plural": {"Compressed": {"Affirmative": "choigil siad", "Question": "ar choigil siad?", "Negative": "n\u00edor choigil siad"}, "Extended": {"Affirmative": "choigl\u00edodar", "Question": "ar choigl\u00edodar?", "Negative": "n\u00edor choigl\u00edodar"}}, "Passive": {"Affirmative": "coigl\u00edodh", "Question": "ar coigl\u00edodh?", "Negative": "n\u00edor coigl\u00edodh"}}, "condi": {"1 Singular": {"Affirmative": "choigleoinn", "Question": "an gcoigleoinn?", "Negative": "n\u00ed choigleoinn"}, "2 Singular": {"Affirmative": "choigleof\u00e1", "Question": "an gcoigleof\u00e1?", "Negative": "n\u00ed choigleof\u00e1"}, "3 Singular": {"Male": {"Affirmative": "choigleodh s\u00e9", "Question": "an gcoigleodh s\u00e9?", "Negative": "n\u00ed choigleodh s\u00e9"}, "Female": {"Affirmative": "choigleodh s\u00ed", "Question": "an gcoigleodh s\u00ed?", "Negative": "n\u00ed choigleodh s\u00ed"}}, "1 Plural": {"Compressed": {"Affirmative": "choigleoimis", "Question": "an gcoigleoimis?", "Negative": "n\u00ed choigleoimis"}, "Extended": {"Affirmative": "choigleodh muid", "Question": "an gcoigleodh muid?", "Negative": "n\u00ed choigleodh muid"}}, "2 Plural": {"Affirmative": "choigleodh sibh", "Question": "an gcoigleodh sibh?", "Negative": "n\u00ed choigleodh sibh"}, "3 Plural": {"Compressed": {"Affirmative": "choigleoid\u00eds", "Question": "an gcoigleoid\u00eds?", "Negative": "n\u00ed choigleoid\u00eds"}, "Extended": {"Affirmative": "choigleodh siad", "Question": "an gcoigleodh siad?", "Negative": "n\u00ed choigleodh siad"}}, "Passive": {"Affirmative": "choigleofa\u00ed", "Question": "an gcoigleofa\u00ed?", "Negative": "n\u00ed choigleofa\u00ed"}}, "imper": {"1 Singular": {"Affirmative": "coigl\u00edm!", "Negative": "n\u00e1 coigl\u00edm!"}, "2 Singular": {"Affirmative": "coigil!", "Negative": "n\u00e1 coigil!"}, "3 Singular": {"Male": {"Affirmative": "coigl\u00edodh s\u00e9!", "Negative": "n\u00e1 coigl\u00edodh s\u00e9!"}, "Female": {"Affirmative": "coigl\u00edodh s\u00ed!", "Negative": "n\u00e1 coigl\u00edodh s\u00ed!"}}, "1 Plural": {"Compressed": {"Affirmative": "coigl\u00edmis!", "Negative": "n\u00e1 coigl\u00edmis!"}, "Extended": {"Affirmative": "coigl\u00edodh muid!", "Negative": "n\u00e1 coigl\u00edodh muid!"}}, "2 Plural": {"Affirmative": "coigl\u00edg\u00ed!", "Negative": "n\u00e1 coigl\u00edg\u00ed!"}, "3 Plural": {"Compressed": {"Affirmative": "coigl\u00edd\u00eds!", "Negative": "n\u00e1 coigl\u00edd\u00eds!"}, "Extended": {"Affirmative": "coigl\u00edodh siad!", "Negative": "n\u00e1 coigl\u00edodh siad!"}}, "Passive": {"Affirmative": "coigl\u00edtear!", "Negative": "n\u00e1 coigl\u00edtear!"}}, "pastConti": {"1 Singular": {"Affirmative": "choigl\u00ednn", "Question": "an gcoigl\u00ednn?", "Negative": "n\u00ed choigl\u00ednn"}, "2 Singular": {"Affirmative": "choigl\u00edte\u00e1", "Question": "an gcoigl\u00edte\u00e1?", "Negative": "n\u00ed choigl\u00edte\u00e1"}, "3 Singular": {"Male": {"Affirmative": "choigl\u00edodh s\u00e9", "Question": "an gcoigl\u00edodh s\u00e9?", "Negative": "n\u00ed choigl\u00edodh s\u00e9"}, "Female": {"Affirmative": "choigl\u00edodh s\u00ed", "Question": "an gcoigl\u00edodh s\u00ed?", "Negative": "n\u00ed choigl\u00edodh s\u00ed"}}, "1 Plural": {"Compressed": {"Affirmative": "choigl\u00edmis", "Question": "an gcoigl\u00edmis?", "Negative": "n\u00ed choigl\u00edmis"}, "Extended": {"Affirmative": "choigl\u00edodh muid", "Question": "an gcoigl\u00edodh muid?", "Negative": "n\u00ed choigl\u00edodh muid"}}, "2 Plural": {"Affirmative": "choigl\u00edodh sibh", "Question": "an gcoigl\u00edodh sibh?", "Negative": "n\u00ed choigl\u00edodh sibh"}, "3 Plural": {"Compressed": {"Affirmative": "choigl\u00edd\u00eds", "Question": "an gcoigl\u00edd\u00eds?", "Negative": "n\u00ed choigl\u00edd\u00eds"}, "Extended": {"Affirmative": "choigl\u00edodh siad", "Question": "an gcoigl\u00edodh siad?", "Negative": "n\u00ed choigl\u00edodh siad"}}, "Passive": {"Affirmative": "choigl\u00edt\u00ed", "Question": "an gcoigl\u00edt\u00ed?", "Negative": "n\u00ed choigl\u00edt\u00ed"}}, "subj": {"1 Singular": {"Affirmative": "go gcoigl\u00ed m\u00e9", "Negative": "n\u00e1r choigl\u00ed m\u00e9"}, "2 Singular": {"Affirmative": "go gcoigl\u00ed t\u00fa", "Negative": "n\u00e1r choigl\u00ed t\u00fa"}, "3 Singular": {"Male": {"Affirmative": "go gcoigl\u00ed s\u00e9", "Negative": "n\u00e1r choigl\u00ed s\u00e9"}, "Female": {"Affirmative": "go gcoigl\u00ed s\u00ed", "Negative": "n\u00e1r choigl\u00ed s\u00ed"}}, "1 Plural": {"Compressed": {"Affirmative": "go gcoigl\u00edmid", "Negative": "n\u00e1r choigl\u00edmid"}, "Extended": {"Affirmative": "go gcoigl\u00ed muid", "Negative": "n\u00e1r choigl\u00ed muid"}}, "2 Plural": {"Affirmative": "go gcoigl\u00ed sibh", "Negative": "n\u00e1r choigl\u00ed sibh"}, "3 Plural": {"Affirmative": "go gcoigl\u00ed siad", "Negative": "n\u00e1r choigl\u00ed siad"}, "Passive": {"Affirmative": "go gcoigl\u00edtear", "Negative": "n\u00e1r choigl\u00edtear"}}, "verbal noun": "coigilt", "verbal adjective": "coigilte"}